【裁判字號】    98,交聲,2460
【裁判日期】    980817
【裁判案由】    違反道路交通管理處罰條例聲明異議
【裁判全文】
臺灣臺北地方法院交通事件裁定        98年度交聲字第2460號
原處分機關  交通部公路總局臺北區監理所
異  議  人
即受處分人  丙○○
上列異議人即受處分人因違反道路交通管理處罰條例案件，對於
交通部公路總局臺北區監理所民國98年7月3日所為之處分（原處
分案號：北監營裁字第裁40-A1A131437號）聲明異議，本院裁定
如下：
    主  文
異議駁回。
    理  由
一、異議意旨略以：異議人於民國97年11月21日23時10分，駕駛
    車號3D-770營業一般小客車，行經臺北市○○路25巷口時，
    與車號 SR7-202普通輕型機車發生交通事故，惟其當時並未
    變換車道，故無所謂變換車道未打方向燈之違規行為可言，
    因認原處分不當云云（見本院98年8月14日調查筆錄第2頁）
    。
二、按汽車駕駛人在變換車道前，未使用方向燈者，處新臺幣（
    下同）600元以上1,800元以下罰鍰，道路交通管理處罰條例
    第48條第1項第1款定有明文。而汽車駕駛人駕駛汽車違反道
    路交通管理處罰條例第48條規定者，除應依該條所規定之罰
    鍰處罰外，並應予記違規點數 1點，復為道路交通管理處罰
    條例第63條第1項第1款所明定。
三、經查，異議人丙○○於97年11月21日23時10分，駕駛車號3D
    -770營業一般小客車，行經臺北市○○路25巷口時，與車號
    SR7-202 普通輕型機車發生交通事故之事實，並不爭執，然
    辯稱其當時並未變換車道，故無所謂變換車道未打方向燈之
    違規行為可言云云。惟證人甲○○於本院調查時具結證稱：
    異議人所駕駛之上開計程車於前述時、地發生交通事故之前
    ，係在伊左前方與其不同車道上，後來該計程車為讓乘客下
    車，就緊急向右切入其前方，而計程車變換車道至其車道上
    時，並未打方向燈，伊與異議人無任何是非恩怨，與證人乙
    ○○亦不認識等語（見本院98年8月14日訊問筆錄第3頁）；
    另證人乙○○於本院調查時亦具結證稱：伊在上開時、地曾
    看見異議人駕駛之前揭計程車正從內車道切換至外車道臨時
    停車，與其前方一部輕型機車發生交通事故，當時他有目擊
    車禍發生撞擊之那一瞬間，而該計程車在車禍發生前是在其
    左前方不同車道上，後來再變換車道至其車道，但計程車究
    有無打方向燈，已不記得，其與異議人無任何是非恩怨，亦
    不認識證人甲○○等語（見前揭本院訊問筆錄第4至6頁）。
    本院參諸證人甲○○、乙○○與異議人，不僅未有任何怨隙
    ，且係毫不相識之人，而證人甲○○與乙○○彼此間，亦屬
    事發前素未謀面、互不認識之人，衡情證人甲○○、乙○○
    應無共同串謀設詞攀誣，或虛構違規事實陷害異議人之理，
    況證人到庭具結作證，更係以刑事責任擔保渠等證言之真實
    性，且異議人於本院調查時亦自承：曾於上開時地有看到證
    人乙○○在場，伊與證人甲○○、乙○○均不認識，無任何
    是非恩怨，事發時其所駕駛計程車之方向燈運作正常，當時
    是載客人正準備變換車道，並未打方向燈等語（見前揭本院
    訊問筆錄第6、7頁），與證人甲○○、乙○○前開證詞，互
    核大致相符，故證人甲○○、乙○○之上開證述內容，應可
    採信，洵堪認定。此外，並有道路交通事故現場圖、道路交
    通事故照片、臺北市政府警察局 97年12月4日北市警交大字
    第 A1A131437號舉發違反道路交通管理事件通知單、交通部
    公路總局臺北區監理所98年7月3日北監營裁字第裁40-A1A13
    1437號違反道路交通管理事件裁決書各 1紙附卷可考，基此
    ，異議人前揭辯詞，與事實不符，殊難採信。從而，異議人
    確有於一般道路變車道前未使用方向燈之違規行為，應無疑
    問。是原裁決機關即交通部公路總局臺北區監理所據此引用
    道路交通管理處罰條例第48條第1項第1款、第63條第1項第1
    款，及違反道路交通管理事件統一裁罰基準及處理細則之規
    定裁處異議人罰鍰1,800元，並記違規點數1點，於法即無不
    當，本件異議人之異議為無理由，應予駁回。
四、據上論斷，應依道路交通案件處理辦法第19條，裁定如主文
    。
中    華    民    國    98    年    8     月    17    日
                  交通法庭    法  官  詹慶堂
上正本證明與原本無異。
如不服本裁定，應於裁定送達後5日內向本院提出抗告狀。
                              書記官  蔡易霖
中    華    民    國    98    年    8     月    17    日


司法院資訊處製作；財團法人民間司法改革基金會備份。
